【裁判字號】    90,交上易,1482
【裁判日期】    901017
【裁判案由】    過失傷害
【裁判全文】
臺灣高等法院臺南分院刑事判決          九十年度交上易字第一四八二號     潛
      上  訴  人
      即  被  告  甲  ○  ○
右列上訴人因過失傷害案件，不服臺灣臺南地方法院九十年度交易字第三一一號中華
民國九十年七月三十日第一審判決（起訴案號：臺灣臺南地方法院檢察署九十年度偵
字第四八八五號），提起上訴，本院判決如左：
      主      文
原判決撤銷。
甲○○從事業務之人，因業務上之過失傷害人，處有期徒刑伍月，如易科罰金，以
佰元折算壹日。緩刑貳年。
      事      實
一、甲○○係營業大貨車司機，為從事駕駛業務之人，於民國九十年三月三十日凌晨
    二時三十分許，駕駛車牌號碼五Ｊ－二六八號營業曳引車，後拖二Ｗ－○一號板
    車，沿台南市○○路由東向西行駛，途經安通路、安明路口，欲左轉進入安明路
    時，原應注意轉彎車應讓直行車先行，並應注意車前狀況，採取必要之安全措施
    ，而依當時情形，又無不能注意情事，竟疏於注意轉彎車應讓直行車先行，注意
    車前狀況，採取必要之安全措施，貿然左轉，適乙○○駕駛牌照Ｖ九－七八○一
    號自用小客車，沿台南市○○路○段由南向北行駛至該路口，亦疏未注意車前狀
    況車速過快，見狀閃煞不及，車頭衝入曳引車車底，致乙○○因此受有右手第三
    、四、五掌骨外傷性骨折及右手舟狀骨骨折等傷害。
二、案經乙○○訴由台南市警察局第三分局報告臺灣臺南地方法院檢察署檢察官偵查
    起訴。
      理      由
一、前揭車禍之事實，業據被告甲○○供承不諱，核與告訴人乙○○指訴之情節相符
    ，並有道路交通事故調查報告表、現場照片十二張附卷可稽。告訴人受有上開傷
    害，並有診斷證明書在卷足憑。
二、按汽車行駛時，駕駛人應注意車前狀況，並採取必要之安全措施；又行駛至交岔
    路口時，轉彎車應讓直行車先行，為道路交通安全規則第九十四條第三項明文規
    定。被告係營業大貨車司機理應遵守此規定，依道路交通事故調查報告表及現場
    照片所示，肇事現場為路口，被告途經該路口左轉時，竟疏於注意轉彎車應讓直
    行車先行，並應注意車前狀況，採取必要之安全措施，而依當時情形，又無不能
    注意情事，肇致本件車禍，自難辭過失之責。告訴人雖疏未注意車前狀況車速過
    快，見狀閃煞不及，車頭衝入曳引車車底，亦有過失，被告仍難辭過失責任。而
    告訴人確因本件車禍致傷，足見告訴人之傷害與被告之過失顯有相當因果關係。
    從而被告過失責任甚為明確，犯行堪以認定。
三、被告係營業大貨車司機，為從事業務之人，因業務上之過失致告訴人受傷。核其
    所為，係犯刑法第二百八十四條第二項前段之業務過失傷害罪。原審以被告罪證
    明確，因予論罪科刑，固非無見；惟原判決主文以被告業務過失傷害判刑，理由
    欄郤未予論述被告如何有過失責任及與告訴人傷害間有何關係，顯有理由不備之
    違誤；被告係欲左轉肇致本件車禍，原判決未予論述，亦有不當。被告上訴意旨
    ，指摘原判決量刑過重，固無足取；但原判決既有可議，自屬無可維持，應由本
    院撤銷改判之。爰審酌被告品性及智識程度、犯罪所生危害、犯罪後態度等一切
    情狀，量處有期徒刑伍月，並諭知如易科罰金以三百元折算一日之標準，以示懲
    儆。
四、查被告前未曾受有期徒刑以上刑之宣告，有前案資料查註紀錄表可查，因一時疏
    虞，觸犯刑責，歷經此次偵審程序及刑事判決教訓，已知警惕，業與告訴人成立
    民事和解，有和解書在卷可憑，諒無再犯之虞，本院因認其所受宣告之刑，以暫
    不執行為適當，爰併諭知緩刑二年，以勵自新。
五、據上論斷，應依刑事訴訟法第三百六十九條第一項前段、第三百六十四條、第二
    百九十九條第一項前段，刑法第二百八十四條第二項前段、第七十四條第一款，
    罰金罰鍰提高標準條例第一條前段、第二條，判決如主文。
本案經檢察官李傳來到庭執行職務。
中  華  民  國      九  十      年        十        月      十  七      日
                                臺灣高等法院臺南分院刑事第五庭
                                    審判長法官  茆    臺    雲
                                          法官  李    文    福
                                          法官  蔡    長    林
右正本證明與原本無異。
不得上訴。
                                    法院書記官  李    培    薇
中  華  民  國      九  十      年        十        月      十  八      日
附錄本案論罪科刑法條全文：
刑法第二百八十四條第二項：
  從事業務之人，因業務上之過失傷害人者，處一年以下有期徒刑、拘役或一千元以
下罰金，致重傷者，處三年以下有期徒刑、拘役或二千元以下罰金。


司法院資訊處製作；財團法人民間司法改革基金會備份。
